臺灣苗栗地方法院刑事判決　　　　　　　93年度交易字第49號
公　訴　人　臺灣苗栗地方法院檢察署檢察官
被　　　告　乙○○
　　　　　　　　　　弄16號
上列被告因過失傷害案件，經檢察官提起公訴（93年度偵字第
444號），本院依簡式審判程序審理，判決如下：
    主  文
乙○○因過失傷害人，處有期徒刑伍月，如易科罰金，以佰元
折算壹日。
    理  由
一、犯罪事實：
    乙○○前因酒後駕車為警吊扣駕駛執照，還在駕駛執照吊扣
    期間，竟然仍於92年7 月27日19時3 分許，駕駛車號LX-297
    7 號的自小客車，沿省道台1 線由南往北行駛，行經苗栗縣
    苑裡鎮新復里4 鄰47之1 號旁路段，正有無駕駛執照之甲○
    ○駕駛車號IWF-792 號的重型機車，沿同道路機車道同向直
    行行駛，乙○○本應注意在快車道與機車道間變換車道右轉
    時，應讓直行車先行，而依當時情形，又無不能注意之情事
    ，竟不注意而未讓甲○○的直行車先行，剛好甲○○也沒有
    注意車前狀況，兩車因而發生相撞，導致甲○○人車倒地，
    甲○○因而受有頭部外傷併硬腦膜上出血、頸部脊椎骨折、
    脛股與腓股幹之密鎖性骨折、右手大拇指指間關節開放性脫
    臼、左膝撕裂傷、左手小拇指撕裂傷等多處傷害。之後，趙
    禎凱見甲○○受傷，便在警方未發覺之前，立即撥打119 電
    話報案自首而接受裁判。
二、證據名稱：
（一）被告於本院審理中之自白。
（二）告訴人甲○○於偵、審中之指訴。
（三）道路交通事故現場圖、道路交通事故調查報告表。
（四）現場照片13張。
（五）行政院國軍退除役官兵輔導委員會台中榮民總醫院診斷證
      明書2份。
（六）台灣省竹苗區車輛行車事故鑑定委員會鑑定意見書1 份。
（七）臺灣省車輛行車事故覆議鑑定委員會93年7 月13日府覆議
      字第9310561 號函。
三、量刑的理由：
（一）本案中應從重量刑的事項：
   1、被告先前已經遭吊扣駕照，此次為無照駕駛，已屬不該，
      竟然又未遵守交通規則。
   2、本案在檢察官偵查中已經送請相關機關鑑定、覆議鑑定後
      ，認定被告有過失明確，惟在審理之初，被告仍未認罪，
      犯後態度並非十分良好。
   3、被告在本件犯行之後，雖因能力不足而無法與告訴人達成
      和解，但依照證人莊士勳於本院所證，其僅透過友人主動
      與告訴人聯繫兩次，足見對於善後事宜缺乏積極努力。
（二）本案中應從輕量刑的事項：
   1、被告最後坦白認罪，節省法院不必要之調查資源，有助於
      明案速斷、疑案慎斷的刑事訴訟理想。
   2、被告犯後立即報警處理，處理方式正確，有效控制傷害進
      一步擴大，並使警方能在第一時間蒐證，有助釐清案情。
   3、告訴人本身係無照駕駛，且未注意車前狀況，對於傷害之
      造成，也有過失。
（三）其他量刑斟酌事項：
      被告所為本案過失傷害行為，造成告訴人多處傷害，傷害
      情況並非輕微，有必要予以適當量刑，維持罪刑均衡。
（四）本院審酌前述各點因素，以及其他一切情況，量處如主文
      所示的刑罰。
四、應適用之法條：
（一）刑事訴訟法第273 條之1 第1 項、第299 條第1 項前段、
      第310 條之2 、第454 條第1 項。
（二）刑法第284 條第1 項前段、第62條、第41條第1項前段。
（三）道路交通管理處罰條例第86條第1項。
（四）罰金罰鍰提高標準條例第1 條前段、第2條。
五、本判決係依刑事訴訟法第310 條之2 、第454 條第1 項製作
    ，依法僅記載當事人欄、主文、犯罪事實、證據名稱以及應
    適用之法條，另因當事人間就量刑事項有所爭執，特別增加
    記載量刑理由，用以說明本院量刑時所考量的主要幾項因素
    。如不服本判決，應於判決送達之日起10日內，向本院提起
    上訴。
本案經檢察官林映姿到庭執行職務。
中　　華　　民　　國　　94　　年　　5 　　月　　25　　日
                  刑事第三庭  法　官　蔡 志 宏
以上正本證明與原本無異。
如不服本判決，應於判決送達後10日內向本院提出上訴狀（應抄
附繕本）。告訴人或被害人如對於本判決不服者，應具備理由請
求檢察官上訴，其上訴期間之計算係以檢察官收受判決正本之日
期為準。
                              書記官  楊 慧 萍
中　　華　　民　　國　　94　　年　　5 　　月　　25　　日
附記論罪之法條全文：
刑法第284條
因過失傷害人者，處6 月以下有期徒刑、拘役或500 元以下罰金
，致重傷者，處1 年以下有期徒刑、拘役或500 元以下罰金。
